臺灣高等法院臺南分院刑事裁定　　　100年度侵聲再字第105號
再審聲請人
即受判決人　謝慶偉
上列再審聲請人因妨害性自主案件，對於本院100年度侵上訴字
第334號中華民國100年5月31日確定判決（起訴案號：臺灣臺南
地方法院檢察署99年度偵字第12024號、原審案號：臺灣臺南地
方法院99年度訴字第1375號），聲請再審，本院裁定如下：
    主  文
再審之聲請駁回。
    理  由
一、聲請意旨略稱：聲請人因妨害性自主案件，經最高法院100
    年度台上字第4224號判決上訴駁回確定（即維持鈞院100年
    度侵上訴字第334號判決）。但因有證據漏未調查，而為本
    件聲請（原書狀所載聲請法條之依據為刑事訴訟法第421條
    ，但查該條規定，係指就不得上訴第三審案件欲提出再審聲
    請之法條依據，而原確定判決係得上訴第三審案件，故聲請
    人此之所載應係誤載）：(1)請鈞院調閱案發時之監視錄影，
    查明被害人是如何與聲請人進入卡拉OK包廂。(2)被害人稱：
    當時係遭聲請人硬上的。但據聲請人所知，被害人身上無明
    顯外傷，且其處女膜無破裂，怎麼認為聲請人犯妨害性自主
    罪。(3)被害人已年滿20歲，有權為提告與不告之自主權利，
    事後聲請人也得到被害人及其家長原諒，不要求任何賠償，
    也不追究，並成立和解。為何聲請人仍就此事被追訴、判刑
    云云。
二、按判決在第三審確定者，對於該判決聲請再審，除以第三審
    法院之法官有第420條第5款情形為原因者外，應由第二審法
    院管轄之，刑事訴訟法第426條第3項定有明文。查本件聲請
    人即受判決人係對本院100年度侵上訴字第334號刑事判決聲
    請再審，而本院上開判決經上訴後，由最高法院以100年度
    台上字第4224號判決為上訴駁回確定；聲請人並非以刑事訴
    訟法第420條第5款情形為原因提起本件聲請，依上開規定，
    本院為管轄法院，合先敘明。
三、按再審係為原確定判決認定事實錯誤而設之救濟程序，是聲
    請再審之對象應為確定之實體判決。又按得上訴第三審之有
    罪判決確定後，為受判決人利益聲請再審，必其聲請之理由
    合於刑事訴訟法第420條第1項各款所列情形之一，始得准許
    之。而刑事訴訟法第420條第1項第6款所稱「確實之新證據
    」，係指事實審法院為判決之前，該項證據已經存在，卻未
    被發現，以致無從斟酌之「嶄新性」，且該證據從形式上觀
    察，足以動搖原確定判決之結果者而言之「確實性」特性，
    始足當之。倘該證據早已存在卷內，並經法院斟酌不予採用
    ，即無「嶄新性」可言，若該證據從形式上予以客觀觀察，
    根本不足以動搖原判決確認之事實，則不符「確實性」之要
    件。且審判時未經「注意」之證據，與審判時未經「審酌」
    之證據有別，按「注意」係留心之意，是未經「注意」之證
    據，應係指審判時沒有留心而未看到之證據；而「審酌」乃
    審度事理以考量其可否取捨之意，是未經「審酌」之證據，
    自係指審判時雖有看到，但未予審度事理以考量其可否取捨
    之證據，兩者差異極大（最高法院91年度台非字第97號刑事
    判決意旨參照）。另按法院就案內所有證據本於調查所得心
    證，分別定其取捨，而為事實之判斷，本屬其職權之行使，
    證據之證明力，亦即證據之價值判斷，由法院本其自由心證
    ，依據證據法則，而為合理之判斷證據之證明力，係屬法院
    依職權之合法行使。
四、查本院原確定判決認定聲請人之犯罪事實為：謝慶偉於99年
    7月7日晚上12時許騎乘機車搭載網路結識之代號甲女（79年
    6月生，其餘真實姓名、年籍均詳卷）抵達其工作地點即臺
    南市○區○○○路○段○巷○號「○○○釣蝦場」慶生，翌
    （8）日清晨5時許，謝慶偉見甲女於該釣蝦場2樓唱歌、飲
    酒後身體狀況不佳，即喚甲女至空無一人之1樓包廂內休息
    ，旋認有機可趁，竟基於強制性交之犯意，復返回上址內，
    以身體壓住甲女，強行親吻甲女之嘴、頸部、伸手撫摸甲女
    之胸部、性器，其間甲女雖以言詞及手肘抵擋表示拒絕，然
    謝慶偉仍脫去甲女之長褲、底褲隨身衣物，違反甲女之意願
    ，以性器進入甲女之性器內而強制性交1次得逞。嗣甲女不
    甘受辱，報警處理後而查獲上情之事實，所據理由為：
（一）訊據被告謝慶偉坦承於上開時地與被害人甲女發生性行為
      ，惟否認有強制性交犯行，辯稱：伊與甲女透過網路認識
      ，雙方互動良好，案發前數日甲女並寄數通簡訊關心伊作
      息並提及已與男友提出分手，當日與甲女發生性行為之初
      ，甲女固認初次見面即發生性交，進展太快而拒絕，然經
      被告一再央求後，即未反對，並要求不要讓其懷孕，須在
      體外射精，伊認為甲女已同意，才與甲女發生性交，甲女
      或以為伊未戴保險套，僅以體外射精方式避孕，認為有懷
      孕風險，才不願意承認與被告係合意下發生性交行為云云
      。惟查：
    (一)被告自白與甲女於上揭時、地發生性行為，且甲女報案後
      ，經採證送請內政部警政署刑事警察局以酸性磷酸酵素檢
      測法檢測及顯微鏡檢驗精子細胞結果，發現甲女陰道深部
      棉棒精子細胞層DNA-STR型別檢測結果為混合型，研判混
      有被害人與一男性DNA，該混合型別排除被害人本身DNA-S
      TR型別之其餘外來型別，經輸入本局去氧核醣核酸資料庫
      比對結果，發現與臺南市政府警察局第一分局92.11.13南
      市警性防字第064號刑事案件證物採驗紀錄表送檢「0000
      -0000性侵害案」涉嫌人謝慶偉（0000000000,73.09.10）
      DNA-STR型別相符，研判該15組外來型別來自涉嫌人謝慶
      偉之機率較隨機人之機率高，高約3.46x10的14次方倍，
      有內政部警政署刑事警察局99年10月26日刑醫字第099012
      2188號鑑驗書在卷可稽（見原審卷第28頁），衡諸被告坦
      承案發當日有與甲女發生性交關係，事後甲女陰道復驗出
      被告相同型別之精子DNA反應，綜合上情，堪認被告與甲
      女發生性行為之自白與事實相符，有關此部分之自白，自
      堪採信。
    (二)本案應再審酌者，係甲女與被告發生性行為，是否係出於
      甲女之自願？本院考量下列事證，認被告確係以違反甲女
      之意願對甲女為性侵害。茲詳述如下：
      1.本件被告如何於99年7月7日下午6時許與甲女在台南市
        火車站相約出遊，同日12時許被告騎乘機車搭載甲女抵
        其工作地點即台南市○區○○○路○段○巷○號○○○
        釣蝦場一樓卡拉OK慶生，後因甲女飲酒後不勝酒力，於
        翌（8）日清晨5時許，被告即叫甲女前往一樓卡拉OK包
        廂處休息，後被告返回該包廂內直接撲向甲女，親甲女
        的的嘴，撫摸其胸部，甲女雖以手肘抵抗並言詞拒絕，
        然被告仍將褲子脫掉，將性器官放入甲女之性器，後被
        告在體外射精並向甲女道歉。而被告於脫掉伊褲子時，
        雖曾向被告說不能射在裡面，是認為當時再怎麼抗拒也
        沒有用，且怕懷孕才如此說，其不願意在當日的情況下
        與被告發生性行為等情，業據被害人甲女於偵查及原審
        審理時指證明確（見偵查卷第14頁、原審卷第63頁至68
        頁）。而本件事發地點○○○釣蝦場一樓卡拉OK包廂原
        為供消費者唱歌之大型場地，有現場圖附卷可參（見偵
        查卷第25頁），衡情甲女實無於酒後身體狀況不佳之清
        晨時分，於原供公眾唱歌之場地與初次見面之被告發生
        性行為，堪認其前開指訴為真。
      2.本件甲女已表達其不願意與被告發生性交行為之意思，
        已如前述，而被告於偵查中稱「剛開始被害人有拒絕」
        （見偵查卷第22頁），於原審審理時供述：「我承認一
        開始進去他有反抗」（見原審卷第61頁反面）是被告在
        明知甲女無意與其發生性交行為之情況下，仍違反甲女
        之意願而為性交行為，即與刑法第221條第1項之妨害性
        自主罪構成要件相當。再被告於清晨5、6點甲女獨處於
        空蕩蕩之一樓卡拉OK包廂內，突然撲向甲女，甲女於酒
        後身體狀況不佳，以言詞拒絕及手肘反抗無效後，退而
        求其次向被告要求不要讓其懷孕，請被告於體外射精，
        原屬個人無奈之危機處理方式，被告以甲女如此陳述，
        認甲女已同意與其發生性交云云，無非屬其個人片面之
        認知，並無足採。
      3.再被告雖辯稱事發前伊與甲女相互以簡訊關心彼此，並
        提出簡訊翻拍照片及通聯記錄（見原審卷第32頁至第38
        頁）證明兩人已發展為男女朋友關係，發生性關係為已
        得甲女之同意云云，除為甲女否認在卷外，且甲女於案
        發後立即通知乾哥李啟仕出面請釣蝦場主任或經理來，
        並於當日7時30分許立即前往郭綜合醫院檢驗，此據甲
        女於原審審理時證述屬實（見原審卷第65頁），並有郭
        綜合醫院受理疑似性侵害驗傷診斷證明書附卷可參。本
        件若甲女與被告係男女朋友關係，且於兩情相悅情形下
        同意發生該次性行為，則甲女應無於發生性行為後，立
        即通知友人並報警處理，是被告辯稱其與甲女係男女朋
        友關係，並無可採。且縱現代人感情較為開放，如何定
        義男女朋友關係尚有不同意見，惟無論被告與甲女間之
        關係如何定義，不代表甲女已放棄其性的自主決定權，
        於本案案發時，若甲女未同意與被告發生性交行為，被
        告違反甲女之性自主決定權，強行與甲女發生性交行為
        ，即屬妨害性自主，不因被告與甲女之前有無交誼，而
        異其認定。
      4.綜上所述，本件事證明確，被告所辯無非事後飾詞卸責
        ，不足採信，其犯行堪以認定。
（二）核被告所為，係犯刑法第221條第1項強制性交罪。至被告
      於性交前所為撫摸甲女胸部乳房並親吻甲女之猥褻行為，
      應認屬性交之階段行為，不另論罪。被告前曾受有如事實
      欄所示之犯罪科刑暨執行紀錄，有臺灣高等法院被告前案
      紀錄表一份在卷可憑，其受有期徒刑之執行完畢後，5年
      以內故意再犯本案有期徒刑以上之本罪，構成累犯，應依
      刑法第47條第1項之規定加重其刑。
（三）因而原審適用刑法第221條第1項、第47條第1項之規定，
      並審酌被告前已因性侵害案件經判處罪刑並執行完畢，仍
      不知戒慎，於與甲女交往過程中，驟然違反甲女意願，以
      強暴方法為強制性交行為，嚴重影響被害人甲女未來心理
      人格發展及對異性信賴之感受，復造成被害人甲女心理上
      難以磨滅陰影，且斟酌被告犯罪後，仍否認犯行，但已與
      被害人甲女達成民事上和解（調解書記載：被告當場向被
      害人甲女表示歉意，甲女則願原諒被告謝慶偉並無條件拋
      棄任何請求權)，有高雄縣茄定鄉調解委員會調解書附卷
      （99年偵字第12024號偵查卷第26頁）可憑及被告謝慶偉
      曾犯妨害性自主案件係累犯等一切情狀，量處有期徒刑參
      年陸月，以示懲戒等情。本院經核其認事用法，均無不當
      ，量刑亦稱妥適。被告上訴意旨，認伊與對方是兩情相悅
      ，原審量刑亦過重云云，為無理由，應予駁回。
五、是本件聲請人係就原確定判決已經判斷審酌之事項再為爭執
    。惟聲請人對原確定判決就本件聲請人前揭犯行之論斷，究
    有何違背經驗法則或論理法則等違法情形，未依據卷內資料
    為具體之指摘，亦未具體指出有何新證據，或係事實審法院
    於判決前已存在，因未經發現，不及調查斟酌，或審判時未
    經注意，至其後始行發現之「嶄新性」特質，或係就原判決
    對證據之取捨、證據能力之認定等情事予以指摘，且為原確
    定判決前已經存在者，為法院、聲請人所已知，並非事後發
    現之新證據至明。從而本件聲請，顯無理由，應予駁回。末
    查刑法第221條第1項強制性交罪係公訴罪，並非告訴乃論之
    罪，雖聲請人於犯後已與被害人甲女達成民事和解，依卷附
    高雄縣茄定鄉調解委員會調解書所載：「被告當場向被害人
    甲女表示歉意，甲女則願原諒被告謝慶偉，並無條件拋棄任
    何請求權。」，但此屬民事上已和解，甲女不再向聲請人提
    出任何賠償請求，及於刑事判決時供審酌聲請人犯後態度之
    參考，惟本案係非告訴乃論之案件，法院仍應依法審判。聲
    請人認為不得就本案進行追訴、審判云云，顯有誤會，附此
    敘明。
六、據上論斷，應依刑事訴訟法第434條第1項，裁定如主文。
中    華    民    國   100    年    8     月    30    日
                  刑事第一庭    審判長法  官  茆臺雲
                                      法  官  蔡長林
                                      法  官  王明宏
以上正本證明與原本無異。
如不服本裁定，應於收受本裁定後五日內向本院提出抗告狀。
                                      書記官  林佳瑩
中    華    民    國   100    年    8     月    30    日